# 出售子公司收到的投资收益是非经常性损益吗？

提问人：dumingrain 时间：2014-01-24 16:12:30
咨询一下大家，当期出售子公司收到的投资收益，是不是也是非经常性损益？

回答人：chenyiwei
处置子公司股权不属于正常业务活动，具有偶发性，如果不认定为非经常性损益可能导致报表使用者对公司的盈利状况及其发展趋势产生误判，因此根据《公开发行证券的公司信息披露解释性公告第 1 号——非经常性损益（ 2008 ）》（证监会公告[2008]43号）
对“非经常性损益”的定义，应作为非经常性损益。

提问人：dumingrain 时间：2014-01-25 00:13:55
那再咨询一下，发行股票时支付他中介机构的费用，如审计费、评估费、律师费用等相关费用，这一部分和非经常性损益应该没有关系吧？

回答人：chenyiwei
不作为非经常性损益。

提问人：珑轩 时间：2017-03-21 15:38:44
请问陈老师，非同一控制下企业合并，形成的收益，属于非经吗？

回答人：chenyiwei
属于。

提问人：ggqxc 时间：2017-12-22 12:49:38
再请教下陈版，比如处置子公司产生收益，同时本期子公司亏损，非经常性损益额能否以收益抵减该亏损后的净额

回答人：chenyiwei
不能。子公司处置之前，其利润表正常纳入合并，这种情况下的经营亏损不属于非经常性损益。